臺灣橋頭地方法院民事小額判決　　　 110年度橋小字第1399號
原　　　告　劉科廷　
訴訟代理人　劉芹萍　
被　　　告　林易村　

上列當事人間請求損害賠償事件，本院於民國110 年11月23日言
詞辯論終結，判決如下：
    主  文
原告之訴及假執行之聲請均駁回。
訴訟費用由原告負擔。
    事實及理由
一、原告主張：被告於民國110年2月19日18時許，駕駛車牌號碼
    000-00號營業小貨車（下稱甲車），在高雄市楠梓區德賢路
    與德賢路380巷口之設有禁止停車標誌、標線處所臨時停車
    ，致訴外人林慶羽駕駛車牌號碼00-0000號自用小客車（下
    稱乙車）因而撞及原告所騎乘之車牌號碼000-0000號普通重
    型機車（下稱丙車）致之受損（下稱系爭事故），原告因此
    受有丙車維修費新臺幣（下同）47,750元之損害。嗣原告已
    於110年4月29日與林慶羽和解，並經林慶羽賠償上開維修費
    之70%即33,425元，爰依侵權行為之法律關係請求被告賠償
    上開維修費之30%即14,325元等語。聲明：(一)被告應給付
    原告14,325元。(二)願供擔保，請准宣告假執行。
二、被告則以：其只是停在那邊就被撞，甲車也有受損，為何其
    要賠償，而且原告請求金額過高，應該要計算折舊等語，資
    為抗辯。聲明：原告之訴駁回。
三、本院之判斷
(一)按因故意或過失，不法侵害他人之權利者，負損害賠償責任
    ；數人共同不法侵害他人之權利者，連帶負損害賠償責任；
    汽車、機車或其他非依軌道行駛之動力車輛，在使用中加損
    害於他人者，駕駛人應賠償因此所生之損害，民法第184條
    第1項前段、第185條第1項前段及第191條之2前段分別定有
    明文。又民事上之共同侵權行為人間不以有意思聯絡為必要
    ，數人因過失不法侵害他人之權利，苟各行為人之過失行為
    均為其所生損害之共同原因，即所謂行為關連共同，亦足成
    立共同侵權行為。另按汽車駕駛人不得在設有禁止臨時停車
    標誌、標線處所臨時停車；變換車道時，應讓直行車先行，
    並注意安全距離，道路交通管理處罰條例第55條弟1項第3款
    、道路交通安全規則第98條第1項第6款可資參照。
(二)原告主張被告於前揭地點違規停車，因而導致林慶羽駕駛乙
    車與原告騎乘之丙車發生碰撞，丙車因此受損等事實，業據
    提出高雄市政府警察局道路交通事故初步分析研判表、當事
    人登記聯單、冠泓車業機車維修估價單、免用發票收據為證
    ，堪認可信。依原告主張之事實及上開道路交通事故初步分
    析研判表所載被告有違規停車之過失、林慶羽有未依規定變
    換車道之過失等語（本院卷第15頁），顯示系爭事故之發生
    經過，應是被告違規停車導致林慶羽違規變換車道，進而造
    成丙車受損，故被告與林慶羽就本件車禍發生均有過失，且
    其等過失行為與系爭事故之發生均有相當因果關係，依前開
    規定及說明，應由被告與林慶羽就丙車所受損害連帶負賠償
    之責。
(三)依原告提出之估價單，上開修復費用中除工資3,000 元外，
    另44,750元均為零件費用，此亦為原告自陳（本院卷第48頁
    ）。依行政院所頒固定資產耐用年數表及固定資產折舊率表
    ，機車之耐用年數為3年，依平均法計算其折舊結果（即以
    固定資產成本減除殘價後之餘額，按固定資產耐用年數表規
    定之耐用年數平均分攤，計算折舊額），每年折舊率為3分
    之1，並參酌營利事業所得稅查核準則第95條第6項規定「固
    定資產提列折舊採用定率遞減法者，以1年為計算單位其使
    用期間未滿1年者，按實際使用之月數相當於全年之比例計
    算之不滿1月者以1月計」，丙車自108年1月出廠（見本院卷
    第31頁行照），迄系爭事故發生時即110年2月19日，已使用
    2年2月，則零件扣除折舊後之修復費用估定為20,511元【計
    算方式：1.殘價＝取得成本÷(耐用年數＋1)即44,750÷(3
    +1)≒11,188（小數點以下四捨五入）；2.折舊額＝(取得成
    本－殘價)×1/（耐用年數）×（使用年數）即(44,750－
    11,188)×1/3×（2+2/12）≒24,239（小數點以下四捨五入
    ）；3.扣除折舊後價值＝（新品取得成本－折舊額）即
    44,750－24,239＝20,511】，加計無庸折舊之工資3,000元
    ，合計23,511元。
(四)末按因連帶債務人中之一人為清償、代物清償、提存、抵銷
    或混同而債務消滅者，他債務人亦同免其責任，民法第274
    條定有明文。再債權人與連帶債務人中之一人成立和解，如
    無消滅其他債務人債務之意思，他債務人能否主張免責，應
    視該連帶債務人應允賠償金額而定。經查，原告業與共同侵
    權行為人林慶羽以33,425元成立和解，林慶羽已履行完畢，
    為原告所是認（本院卷第48頁），並有和解書可按（本院卷
    第19頁）。是原告雖無免除被告連帶賠償債務之意思，然原
    告得請求被告及林慶羽賠償之損害額為23,511元，已如前述
    ，共同侵權人林慶羽給付原告之金額，既已逾原告所受損害
    ，被告對原告所負連帶債務即因連帶債務人中之一人為全部
    清償而債務全部消滅，則依民法第274條之規定，原告無從
    再向被告請求賠償（至共同侵權人林慶羽與被告之間應否或
    如何分擔，為另一問題，非本件所得審酌）。
四、綜上所述，原告主張被告應給付原告14,325元，為無理由，
    應予駁回。原告之訴既經駁回，其假執行之聲請無所附麗，
    併駁回之。
五、本件事證已臻明確，兩造其餘主張陳述及所提之證據，經審
    酌後於本件判決結果無影響，爰不逐一論述，附此敘明。
六、訴訟費用負擔之依據：民事訴訟法第78條。
中    華    民    國   110    年    12    月    9     日
                  橋頭簡易庭  法      官    呂維翰
以上正本與原本相符。
民事訴訟法第436條之24第2項：對於本判決之上訴，非以違背法
令為理由，不得為之。
如對本判決上訴，須於判決送達後20日內向本院提出上訴狀，並
須表明原判決所違背之法令及其具體內容與依訴訟資料可認為原
判決有違背法令之具體事實之上訴理由（須按他造當事人之人數
附繕本）。
中    華    民    國   110    年    12    月    9     日
                              書  記  官    薛如媛
訴訟費用計算式：
裁判費            1,000元
合計              1,000元